【裁判字號】    89,自,149
【裁判日期】    900831
【裁判案由】    侵占
【裁判全文】
臺灣彰化地方法院刑事判決                          八十九年度自字第一四九號
    自  訴  人  宏一小客車租賃有限公司  設彰化縣員林鎮○○路六九七號
    代  表  人  江福任
    代  理  人  甲○○
    被      告  乙○○
右列被告因侵占案件，經自訴人提起自訴，本院判決如左：
    主  文
乙○○意圖為自己不法之所有，而侵占自己持有他人之物，處有期徒刑月，如易科
罰金，以佰元折算壹日。
    事  實
一、乙○○於民國八十九年十二月九日十七時三十六分，在彰化縣員林鎮○○路六九
    七號宏一小客車租賃有限公司（下簡稱宏一公司），以每日新台幣二千四百元之
    租金，向宏一公司租用福特你愛他型ＨＨ－六三四五號小客車（一九九八年份）
    一輛，約定租賃期間為一日，即至同年月十日十七時三十六分止，並給付一日之
    租金二千四百元後，即將小客車駛離，持有該小客車。詎其於同年月十日十七時
    三十六分租期屆滿時，意圖為自己不法之所有，不依約還車，亦不與宏一公司聯
    絡處理，仍駕駛該車四處遊逛，而將該車侵占入己。嗣因於同年月十四日十七時
    許，在彰化縣大村鄉○○○路發生車禍，將小客車送往該鄉慶豐修車廠修理，而
    為宏一公司於同年月二十三日在該修車廠尋獲。
二、案經宏一公司提起自訴。
    理  由
一、被告固坦承於右揭時、地租用小客車，租期屆滿，未依約還車，亦未與宏一公司
    聯絡處理，嗣因小客車發生車禍，始為宏一公司尋獲等情，惟否認有侵占之犯行
    ，辯稱因將車開至外地，又缺錢而無法還車云云。然查右揭事實，除有被告前開
    供述述外，並據自訴人之代理人甲○○指訴甚詳，復有小客車租賃契約書及交通
    事故調查草圖在卷可稽。被告雖以將車開至外地，又缺錢而無法還車為辯。但被
    告既僅向自訴人租用小客車一日，且無繼續租用之資力，即應自行估算路程及時
    間，俾能依約按時還車。實無繼續使用小客車，復不與自訴人聯絡處理，令自訴
    人無從尋獲之理。是其有為自己不法之所有之意圖，易小客車之持有為所有之犯
    意甚明。所辯顯屬事後卸責之詞，不足採信。罪證明確，被告犯行應堪認定。
二、核被告所為，係犯刑法第三百三十五條第一項之侵占罪。爰審酌被告已與自訴人
    達成民事和解，及其犯罪之動機、目的、手段、所生之危害並犯罪後之態度等一
    切情狀，量處如主文所示之刑，並諭知易科罰金折算之標準。
據上論斷，應依刑事訴訟法第三百四十三條、第二百九十九條第一項前段，刑法第二
條第一項前段、第三百三十五條第一項、第四十一條第一項，罰金罰鍰提高標準條例
第一條前段、第二條前段，判決如主文。
中      華      民      國    九十      年      八      月    三十一    日
                                臺灣彰化地方法院刑事第三庭
                                    法      官  廖  國  佑
右正本證明與原本無異。
如不服本判決，應於判決送達後十日內，向本院提出上訴狀( 須附繕本 )。
                                    法院書記官  王  宣  雄
中      華      民      國    九十      年      九      月      五      日
刑法第三百三十五條
意圖為自己或第三人不法之所有，而侵占自己持有他人之物者，處五年以下有期徒刑
、拘役或科或併科一千元以下罰金。
前項之未遂犯罰之。


司法院資訊處製作；財團法人民間司法改革基金會備份。
